---
title: "DASHBOARD SOBRE LA METEOROLOGIA EN CANARIAS"
author: "Juan Carlos García Estupiñán"
date: '2024'
output:
  flexdashboard::flex_dashboard:
    theme:
      version: 4
      bg: "#0C2B3D"   
      fg: "#ffffff" 
      primary: "#0C2B3D"
      navbar-bg: "#3ADAC6"
      base_font: 
        google: Prompt
      heading_font:
        google: Sen
      code_font:
        google: 
          # arguments to sass::font_google() 
          family: JetBrains Mono
          local: false
---

```{r setup, include=FALSE, context = "server"}
knitr::opts_chunk$set(echo = TRUE)
```

<style>
  .navbar-inverse {                /* navbar */
    background-color: #A8F79E;
    border-color: #A8F79E;
  }
  .navbar-inverse .navbar-nav>.active > a, .navbar-inverse .navbar-nav>.active > a:hover, .navbar-inverse .navbar-nav>.active > a:focus {
    color: #ffffff;
    background-color: #a0dcff;     /* active tab */
  }
  .navbar-inverse .navbar-nav>li > a:hover, .navbar-inverse .navbar-nav > li > a:focus {
    color: #ffffff;
    background-color: #a0dcff;     /* inactive tab on hover/focus */
  }

  a {
    color: #00ffa1;
  }

  a:hover {
    color: white;
  }

  a:active {
    color: white;
  }

.nav-tabs-custom .nav-tabs > li > a {
  color: green;
} 

.nav-tabs-custom .nav-tabs > li.active > a {
  color: red;
} 

.nav-tabs-custom .nav-tabs > li.active > a:hover {
  color: purple;
}

</style>

```{r echo=FALSE, warning=FALSE, include=FALSE, message=FALSE}
source("code/meteorologia_analysis.R")
source("code/mapa_canarias.R")
source("code/summary_table.R")
source("code/registro_table.R")
library(flexdashboard)
library(plotly)
```


GRÁFICAS
=======================================================================

Column {data-width=800}
-----------------------------------------------------------------------

### **Mapa de las estaciones meteorológicas de Canarias para los datos el último mes.<br>Fecha de la última actualización: `r format(lubridate::today(), "%d/%m/%Y")`.<br>[Fuente: SITCAN, Gobierno de Canarias](https://opendata.sitcan.es/dataset/sistema-de-observacion-meteorologica-de-canarias)**

```{r, echo = FALSE, message = FALSE, warning=FALSE, out.width = '100%'}
map
```



Column 
-----------------------------------------------------------------------

### **Gráfico para la precipitación por mes.** 

```{r warning=FALSE, message=FALSE, echo=FALSE}
ggplotly(precipitaciones_plot, tooltip = "text") %>% 
  layout(showlegend = FALSE)
```


### **Gráfico para la temperatura promedio por mes.**

```{r warning=FALSE, message=FALSE, echo=FALSE}
ggplotly(temperatura_plot, tooltip = "text") %>% 
  layout(showlegend = FALSE)
```


TABLAS
=======================================================================

Column {.tabset}
-----------------------------------------------------------------------

### Tabla para los datos de 2025

```{r warning=FALSE, message=FALSE, echo=FALSE}
gt_table
```
### Registro de datos de años anteriores

```{r warning=FALSE, message=FALSE, echo=FALSE}
record_table
```